臺灣臺北地方法院交通事件裁定　　　　94年度交聲字第1218號
原處分機關　臺北市交通事件裁決所
異議人即
受處分人　　甲○○
上列受處分人因違反道路交通管理處罰條例案件，對於臺北市交
通事件裁決所94年11月14日所為之處分（原處分案號：北市裁二
字第裁22-Z00000000號），聲明異議，本院裁定如下：
    主  文
異議駁回。
    理  由
一、按汽車行駛高速公路，不得在加速車道、減速車道或單車道
    之匝道上超越前車或倒車。高速公路交通管制規則第9條第1
    項第3 款定有明文。又汽車行駛於高速公路，而不遵管制之
    規定者，處汽車駕駛人新臺幣（下同）3,000元以上6,000元
    以下罰鍰，並記違規點數1 點，道路交通管理處罰條例第33
    條第1項、第63條第1項第1款亦有明文。
二、本件異議人即受處分人甲○○於民國94年7月15日11時50 分
    許，駕駛車牌號碼455-CH號營業小客車，行經國道一號北向
    濱江入口匝道處，利用單車道之匝道路肩超越前車，為內政
    部警政署國道公路警察局第一警察隊汐止分隊員警拍照存證
    後逕行舉發，異議人於應到案日期前向原處分機關提出申訴
    ，原處分機關函請舉發單位調查結果，仍認異議人有前揭違
    規行為，原處分機關遂於94年11月11日依道路交通管理處罰
    條例第33條第1項、第63條第1項及違反道路交通管理事件統
    一裁罰基準及處理細則第43條、第44條、第61條規定，裁處
    異議人3,000元罰鍰，並記違規點數1點。有卷附內政部警政
    署國道公路警察局舉發違反道路交通管理事件通知單、採證
    照片2 張、台北市交通事件裁決所交通違規案件陳述書、內
    政部警政署國道公路警察局第一警察隊94年10月19日公警一
    交字第09401716 64號函、台北市交通事件裁決所94年11月3
    日北市裁三字第09440728800 號函、台北市交通事件裁決所
    違反道路交通管理事件裁決書（北市裁二字第裁22-Z000000
    00 號）、台北市交通事件裁決所送達證書等件在卷足憑。
三、異議意旨略以：高速公路匝道入口處設有紅綠燈標誌，綠燈
    亮起始可駛入高速公路，而當時號誌為紅燈，異議人尚未駛
    入高速公路，且異議人係利用濱江匝道入口欲經由濱江匝道
    出口前往濱江街加油，豈可適用高速公路交通管制規則之規
    定裁處異議人罰鍰3,000 元；又異議人前曾於重慶北路匝道
    發生車禍，經通知國道公路警察前來處理，遭國道公路警察
    以異議人已下交流道為由回絕，本件同樣發生於匝道，豈可
    以不同方式處理，一般人又豈會知悉匝道違規處罰如此嚴重
    ，是本件應依一般道路違規之相關規定裁罰，始為合理等語
    。
四、經查，異議人甲○○於94年7月15日11時50 分許，駕駛車牌
    號碼455-CH號營業小客車，行經國道一號北向濱江入口匝道
    處，利用單車道之匝道路肩超越前車之事實，有卷附採證照
    片2 張存卷可稽，異議人亦不否認有上開違規行為，惟以前
    揭情詞置辯。然按本規則（高速公路交通管制規則）所用名
    詞釋義如左：一高速公路：指其出入口完全控制，中央分隔
    雙向行駛，除起迄點外，並與其他道路立體相交，專供汽車
    行駛之公路。十交流道：指高速公路與其他道路連接，以匝
    道構成立體相交之部分。十一匝道：指交流道中為加減速車道
    及主線車道與其他道路間之連接部分。高速公路之轄區○○
    路權界樁及交流道之匝道與其他道路交接點為分界點。又汽
    車行駛高速公路，不得在加速車道、減速車道或單車道之匝
    道上超越前車或倒車。高速公路交通管制規則第2條第1款、
    第10款、第11款、第四條、第9條第1項第3 款分別定有明文
    。是參照前開規定，高速公路係以交流道之匝道與其他道路
    交接點為分界點，汽車駕駛人於高速公路單車道之匝道上超
    越前車，即應依高速公路交通管制規則第9條第1項第3 款之
    規定處罰。本件由卷附採證照片以觀，可知異議人已通過交
    流道之匝道與其他道路之交接點而駛入高速公路，並藉由單
    車道之匝道路肩超越前車，顯已違反上開高速公路交通管制
    規則第9條第1項第3 款之規定而應受罰，異議人辯稱其於匝
    道遇紅燈而尚未駛入高速公路及僅欲經由濱江匝道入、出口
    前往濱江街加油，不應適用高速公路交通管制規則云云，尚
    有誤會；又於匝道發生車禍應由何警察機關管轄處理及違規
    行為人是否知悉處罰效果與本件異議人違反上開高速公路交
    通管制規則第9條第1項第3 款規定應受裁罰無關，亦不影響
    異議人違規行為之成立。
四、從而，受處分人駕駛營業小客車行駛高速公路在單車道之匝
    道上超越前車之違規事實，洵堪認定。原處分機關依高速公
    路交通管制規則第9條第1項第3 款、道路交通管理處罰條例
    第33條第1項、第63條第1項第1款之規定裁罰3,000元，並記
    違規點數1點，並無不當，本件異議為無理由，應予駁回。
五、據上論斷，應依道路交通案件處理辦法第19條，裁定如主文
    。
中　　華　　民　　國　　94　　年　　11　　月　　30　　日
                  交通法庭法　官　鍾淑慧
以上正本證明與原本無異
如不服本裁定應於送達後5日內向本院提出抗告狀
　　　　　　　　　　　　　書記官　劉英芬
中　　華　　民　　國　　94　　年　　12　　月　　1 　　日
